臺灣高等法院刑事判決　　　　　　　　94年度上訴字第1526號
上　訴　人
即　被　告　庚○○
選任辯護人　曾孝賢　律師
　　　　　　涂承嗣　律師
上列上訴人因贓物案件，不服臺灣板橋地方法院94年度訴字第90
號，中華民國94年4月15日第一審判決（起訴案號：臺灣板橋地
方法院檢察署93年度偵字第16839號），提起上訴，本院判決如
下：
    主  文
上訴駁回。
    事  實
一、庚○○在台北縣三峽鎮○○路○ 段133 號經營「世奇汽車修
    理廠」，從事汽車維修逾20年。其因修車廠生意不佳，為節
    省成本，基於以故買贓物為常業之犯意，明知某2 不詳姓名
    年籍之成年男子，於民國93年7月至同年9月間，駛至渠處之
    車號DG—8380（林淑貞所有、戊○○管領使用，於93年4月
    16日發現失竊）、DN—7902（甲○○所有，於93年6月20日
    發現失竊）、T9—9902（丙○○所有，於93年8月10日發現
    失竊）、DR—8109（丁○○所有，於93年8月27日發現失竊
    ）自小客車，及攜至世奇修車廠之7F—3983號車牌（乙○○
    所有，於93年9月19日發現失竊）均係竊得之贓物，仍任由
    該2不詳姓名成年男子於世奇汽車修理廠拆解前揭汽車後，
    以每片新臺幣（下同）1,500元之低價（市價約4,500元），
    向該2不詳姓名成年男子購買解體後之車門，或以拆解之車
    門、車牌等物抵充該2不詳姓名成年男子之修車費用，共計
    購入DG—8380號車左、右前門各1片、DN—7902號車左、右
    前門各1片、T9—9902號車左、右前門各1片、後行李箱蓋1
    片、DR—8109號車左、右前門各1片及保險桿1個、7F—3983
    號車之車牌2面，預備嗣後作為修理鈑金車輛時之換裝零件
    或其他用途，藉此牟利，並恃以為生。嗣於同年10月18日17
    時許，為警在前開地點查獲，並扣得上開自小客車、車門、
    保險桿及車牌等零件。
二、案經台北縣政府警察局新店分局報告臺灣板橋地方法院檢察
    署檢察官偵查起訴。
    理  由
一、訊據被告矢口否認有何前揭事實之犯行，辯稱事先不知係贓
    物云云，然查被告於原審審理時自承伊有懷疑該批車子是偷
    的，於偵查中供稱零件較行情便宜3、4千元，伊買車門是1,
    500元，市價是4,500元，所以向渠2人購買供車廠裝修用、
    並未查詢過該批車輛是否為贓車，因為沒有資料可以查，一
    時也沒有想要向監理所問等，於警詢中明確供稱知道該批汽
    車零件皆為竊盜而來之贓物，因為經營之汽車修理場生意不
    佳，所以經濟情況不是很好，才會接受以失竊之汽車零件來
    換裝欲修理或鈑金之汽車，伊從事汽車修理業20餘年，有辨
    識贓物之能力等情（偵查卷第17至20頁），從被告上揭之所
    述觀之，被告自稱從事汽車修理業20餘年，對於市面上有贓
    車、贓物零件流通之情形，難以諉為不知，又對車輛、車牌
    來源不加查證，以市價3分之1之低價購買渠2人拆解汽車後
    之零件或作為修車費用之抵充，輕忽至此，顯然悖於常情，
    同時上開車輛尚屬甚新，價值不菲，該二不詳姓名者在其修
    車廠拆解，被告焉有不起疑心之理，足認被告具有贓物認識
    無疑。又車號DG—8380號自小客車為林淑貞所有、戊○○管
    領使用，原停放於臺北市○○街45號前，於93年4月16日8時
    30分許發現失竊，車號DN—7902號自小客車為甲○○所有，
    原停放在臺北市○○路口，於93年6月20日15時發現失竊，
    車號T9—9902號自小客車係丙○○所有，原停放在臺北縣中
    和市○○路、板南路口，於93年8月10日17時發現失竊、車
    號DR—8109號自小客車為丁○○所有，原停放臺北縣新店市
    ○○路15號前，於93年8月27日7時30分許發現失竊，車號7F
    —39 83號自小客車為乙○○所有，停放於臺北縣板橋市○○路堤防邊，於93年9月19日發現車牌遭竊，有車輛竊盜、
    車牌失竊資料個別查詢報表—查詢車輛認可資料5紙、被害
    人戊○○、甲○○、丙○○、丁○○、乙○○於警詢時之指
    述，台北縣政府警察局贓物認領保管單5紙、台北縣政府警
    察局車輛尋獲電腦輸入單4紙、現場及贓物照片9張在卷可稽
    ，足認前揭被告處所查獲之DG—838 0號車左、右前門各1
    片、DN—7902左、右前門各1片、T9—9 902左、右前門各1
    片、後行李箱蓋1片、DR—8109左、右前門各1片及保險桿1
    個、7F—3983號車牌2面均屬贓物無疑。再衡情一般車廠修
    理汽車或鈑金時，逕行置換車門之機會並非甚大，被告自稱
    世奇汽車修理廠生意不佳，導致伊經濟情況不良，因此以購
    買前揭贓物零件之方式欲獲取不法利益，竟於短期間內即收
    購前揭大批車門等零件，被告係以同一犯罪行為恃以維生之
    意思，反覆為之，顯然有以此為常業之意思，亦可認定。公
    訴意旨固依被告於警詢、偵查中之供述，認為前揭查獲之贓
    物係自己○○、謝永威處所取得。然查證人謝永威於原審審
    理時證稱僅曾前往世奇汽車修理廠修理自己的車，不曾將任
    何車輛駛至該廠拆解汽車或換裝車門，亦無積欠修車款或出
    售被告汽車零件之事，本件之前揭車輛與其自己所涉犯之竊
    盜案件均無關等情，證人己○○則自偵查中起即傳喚無著，
    復查無前揭查獲之贓物係己○○、謝永威所竊取或交與被告
    之其他佐證，無從遽依被告單方供述為此部分認定，應認定
    被告係自某2不詳姓名年籍之成年男子處取得前揭贓物，綜
    據上述，被告所辯，無非事後飾卸之詞，難以採信，本件事
    證明確，被告犯行已堪認定。
二、核被告所為，係犯刑法第350 條之以故買贓物為常業罪。
三、原審以被告犯行明確，適用刑法第350條，罰金罰鍰提高標
    準條例第1條前段之規定，並審酌被告經營汽車修理廠，未
    思正當獲利，竟為貪圖不當利益，以犯贓物罪為常業，滋長
    汽車竊盜歪風，非但無端擴大被害人之損失及不便，亦嚴重
    危害社會治安，經查獲後猶反覆供詞，顯示避重就輕之僥倖
    心理，亦未對被害人進行賠償，未見確實悔改之意，不容輕
    縱，兼衡其素行、犯罪之動機、目的、所得利益等一切情狀
    ，認被告庚○○以故買贓物為常業，處有期徒刑壹年等，經
    核於法並無違誤，量刑亦屬妥適，被告上訴猶否認犯罪及指
    摘原審判決不當為無理由，應予駁回。
據上論斷，應依刑事訴訟法第368條判決如主文。
本案經檢察官洪泰文到庭執行職務。
中　　華　　民　　國　　94　　年　　11　　月　　15　　日
                  刑事第十庭  審判長法  官  陳正雄
                                    法  官  黃金富
                                    法  官  許宗和
以上正本證明與原本無異。
如不服本判決，應於收受送達後十日內向本院提出上訴書狀，其
未敘述上訴之理由者並得於提起上訴後十日內向本院補提理由書
（均須按他造當事人之人數附繕本）。
                                    書記官  沈秀容
中　　華　　民　　國　　94　　年　　11　　月　　21　　日
